臺灣臺中地方法院刑事判決
                                     111年度易字第1682號
公  訴  人  臺灣臺中地方檢察署檢察官
被      告  陳偉盛



            蔡慶憲




上列被告等因竊盜案件，經檢察官提起公訴（111年度偵字第136
63號），被告2人於本院準備程序中就被訴事實為有罪之陳述，
本院依簡式審判程序審理，判決如下：
    主    文
陳偉盛共同犯竊盜罪，累犯，處有期徒刑肆月，如易科罰金，以
新臺幣壹仟元折算壹日。
蔡慶憲共同犯竊盜罪，處有期徒刑肆月，如易科罰金，以新臺幣
壹仟元折算壹日。
未扣案之犯罪所得如附表所示之物，陳偉盛、蔡慶憲各按二分之
一比例沒收，於全部或一部不能沒收或不宜執行沒收時，各按二
分之一比例追徵其價額。
    犯罪事實及理由
一、本院認定被告陳偉盛、蔡慶憲（下簡稱被告2人）之犯罪事
    實及證據，除就犯罪事實欄一第10行應補充為「電壓220之
    電線長度50米共7條」，並補充證據「被告2人於本院準備程
    序及審理中之自白 」外，其餘均引用起訴書之記載（如附
    件）。
二、論罪科刑：　　
  ㈠核被告2人所為，均係犯刑法第320條第1項竊盜罪。
  ㈡被告2人所為本次竊盜犯行間，有犯意聯絡及行為之分擔，應
    論以共同正犯。
  ㈢被告陳偉盛前因販賣毒品案件，經臺灣高等法院臺中分院以1
    02年度上訴字第952號判決判處並應執行有期徒刑6年10月確
    定，於民國108年8月30日縮短刑期假釋付保護管束出監，並
    於109年4月26日假釋期滿未經撤銷視為執行完畢等情，有臺
    灣高等法院被告前案紀錄表、刑案資料查註紀錄表在卷可稽
    ，其受有期徒刑執行完畢後，5年以內故意再犯本案有期徒
    刑以上之罪，自屬累犯，依司法院釋字第775號解釋意旨，
    審酌被告陳偉盛未因前案經徒刑執行完畢後產生警惕作用，
    對於刑罰之反應力薄弱，予以加重最低本刑並無罪刑不相當
    之情事，爰依刑法第47條第1項之規定加重其刑。
  ㈣爰以行為人之責任為基礎，審酌被告2人不思以勞力賺取財物
    ，恣意竊取被害人之財物以換取所得花用，守法觀念顯有不
    佳，所為實不足取，復考量被告2人坦承犯行之犯後態度、
    犯罪之動機、手段、目的、竊得財物價值，又被告2人均未
    與被害人和解，賠償被害人所受損害，暨被告2人分別自陳
    之智識程度、家庭生活及經濟狀況（見本院卷第108頁）等
    一切情狀，分別量處如主文所示之刑，並均諭知易科罰金之
    折算標準。
三、沒收部分：
  ㈠按犯罪所得，屬於犯罪行為人者，沒收之；犯罪所得之沒收
    ，於全部或一部不能沒收或不宜執行沒收時，追徵其價額，
    刑法第38條之1第1項前段、第3項分別定有明文。次按按被
    告犯罪所得之沒收，是基於「任何人都不得保有犯罪所得」
    之普世基本法律原則概念而來，透過沒收制度，澈底剝奪自
    始即非屬行為人（被告）依法所得享有之財產利益，參酌民
    法第182條第2項之法理，就被告犯罪所得之認定，應以其犯
    罪當下所獲有之物或利益為準，縱或行為人其後將該等犯罪
    所得予以變價，其因而產生之交易折價，甚或係因為被告保
    存不當造成犯罪所得一部或全部滅失，均應由被告承擔該等
    不利益，而無礙於犯罪所得之認定，沒收之範圍並不能因此
    而減少。又刑法第38條之1第4項所定「違法行為所得、其變
    得之物或財產上利益及其孳息」，其立法意旨係為確定犯罪
    所得之範圍，包含直接利得及延伸之間接利得，均屬應沒收
    之犯罪所得，非謂犯罪所得如有變得之物，只能沒收其變得
    之物，倘若沒收變得之物尚無法澈底達成沒收犯罪所得之目
    的，自仍應就不足之處，宣告追徵其價額。
  ㈡經查，被告2人俱稱其等所竊得如附表所示之物，均已變賣獲
    得新臺幣（下同）8000元，並各分得4000元等語；然證人即
    被害人黃呈瑞於警詢時證稱：遭竊之如附表所示之物其現今
    殘值即損失金額共約15萬元左右等語，可見被告2人主張犯
    罪所得變得之物之價值顯然低於原物價值，是參照前開說明
    ，關於本案犯罪所得，仍應以被告2人犯罪當下所竊取之如
    附表所示之物作為沒收之依據，方無悖法制及不當得利之法
    理。故如附表所示之物均屬被告2人本案竊盜犯行之犯罪所
    得，且均未扣案，亦未實際合法發還被害人，並按被告2人
    上揭所陳之平分比例，該犯罪所得應平均分擔，本院即依刑
    法第38條之1第1項前段、第3項規定，該犯罪所得就被告2人
    各按二分之一比例宣告沒收，於全部或一部不能沒收或不宜
    執行沒收時，亦各按二分之一比例追徵其價額。
據上論斷，應依刑事訴訟法第273條之1第1項、第299條第1項前
段、第310條之2、第454條第2項，刑法第320條第1項、第28條、
第47條第1項、第41條第1項前段、第38條之1第1項前段、第3項
，刑法施行法第1條之1第1項，判決如主文。
本案經檢察官李毓珮提起公訴，檢察官王淑月到庭執行職務。
中　　華　　民　　國　　111 　年　　10　　月　　21　　日
                  刑事第八庭    法  官  王靖茹
以上正本證明與原本無異。
如不服本判決應於收受判決後20日內向本院提出上訴書狀，並應
敘述具體理由；其未敘述上訴理由者，應於上訴期間屆滿後20日
內向本院補提理由書（均須按他造當事人之人數附繕本）「切勿
逕送上級法院」。
告訴人或被害人如不服判決，應備理由具狀向檢察官請求上訴，
上訴期間之計算，以檢察官收受判決正本之日起算。
                                書記官  廖于萱
中　　華　　民　　國　　111 　年　　10　　月　　21　　日
附錄論罪科刑法條：
【中華民國刑法第320條第1項】
意圖為自己或第三人不法之所有，而竊取他人之動產者，為竊盜
罪，處5年以下有期徒刑、拘役或50萬元以下罰金。
附表：
編號 物品名稱  數量 備註 1 電鑽  5臺 左列物品合計價值約新臺幣15萬元。 2 電鋸  5臺  3 電動板手  5臺  4 數位相機  4臺  5 電壓110之電線長度50米  8條  6 電壓220之電線長度50米  7條  
附件：
臺灣臺中地方檢察署檢察官起訴書                      籍股
                                    111年度偵字第13663號
　　被　　　告　陳偉盛　男　40歲（民國00年0月0日生）
　　　　　　　　　　　　住○○市○○區○○路0段000號
　　　　　　　　　　　　國民身分證統一編號：Z000000000號
　　　　　    　蔡慶憲　男　23歲（民國00年0月0日生）
　　　　　　　　　　　　住○○市○○區○○路00巷00號
                        (另案於法務部○○○○○○○○○                          執行中)
　　　　　　　　　　　　國民身分證統一編號：Z000000000號
上列被告等因竊盜案件，已經偵查終結，認應提起公訴，茲將犯
罪事實及證據並所犯法條分敘如下：
　　　　犯罪事實
一、陳偉盛(另案通緝中)前因毒品案件，經法院判處並應執行有
    期徒刑6年10月確定，於民國109年4月26日保護管束期滿未
    經撤銷視為執行完畢。詎其猶未知悔改，與蔡慶憲共同意圖
    為自己不法所有，基於共同竊盜之犯意聯絡，於110年10月3
    1日某時許，由陳偉盛駕駛向九嘉國際有限公司(下稱九嘉公
    司，負責人:蔡嘉欣)租賃之車牌號碼000-0000號小客貨車搭
    載蔡慶憲，至臺中市○○區○○路0段00號偉聯運輸股份有限公
    司，兩人以徒手竊取黃呈瑞所管領之電鑽、電鋸、電動板手
    各5臺、數位相機4臺、電壓110之電線長度50米共8條、電壓
    220之電線50米共7條(價值合計約新臺幣【下同】15萬元)，
    得手後，駕駛前開車輛逃離現場，並於同日14時30分許，載
    運至臺中市○○區○○路0段000號之慶安資源回收場，將所竊得
    前開財物，以價格8000元，出售予不知情之資源回收業者孫
    吉慶，所得款項兩人朋分花用。嗣經黃呈瑞發現遭竊報警處
    理，經警調閱現場監視器錄影畫面，循線查悉上情。
二、案經臺中市政府警察局烏日分局報告偵辦。
　　　　證據並所犯法條
一、證據清單及待證事實：
編號 證據名稱 待證事實 1 被告陳偉盛於警詢之供述 ⑴被告陳偉盛坦承與被告蔡慶憲，於上開時、地，徒手竊取被害人黃呈瑞所管領上開財物之事實。 ⑵被告陳偉盛於案發當時因涉另案而遭通緝中，故至證人孫吉慶所經營之資源回收場變賣上開竊得之財物時，係留存被告蔡慶憲身分證之資料，而以上開價格，將所竊取財物變賣後，兩人朋分花用之事實。 2 被告蔡慶憲於警詢及偵查中之供述 ⑴車牌號碼000-0000號租賃小客貨車，係被告陳偉盛租賃、使用之事實。 ⑵被告蔡慶憲於110年10月31日7時44分許，搭乘被告陳偉盛所駕駛上開車輛至臺中市龍井區臨港路2段附近之事實。 ⑶被告蔡慶憲堅決否認有何竊盜犯行，辯稱:伊沒有跟被告陳偉盛至臺中市○○區○○路0段00號偉聯運輸股份有限公司行竊云云 3 證人即被害人黃呈瑞之證述 全部犯罪事實。 4 警員之職務報告書、監視器畫面翻拍照片、竊盜案現場蒐證照片、本署勘驗報告 全部犯罪事實。 5 ⑴證人蔡嘉欣即九家公司負責人於警詢時之證述 ⑵中華民國小客車租賃定型化契約書暨汽車出租單 被告陳偉盛於110年9月22日19時28分許至同年11月17日21時許，向九嘉公司承租車牌號碼000-0000號自小客貨車之事實。   6 證人孫吉慶於警詢證述 被告陳偉盛、蔡慶憲於110年10月31日14時30分許，將所竊得財物販售與證人孫吉慶時，由被告蔡慶憲提供其身分證供證人孫吉慶拍攝之事實。   7 被告陳偉盛刑案資料查註紀錄表 1.被告陳偉盛於案發時因另案遭通緝中之事實，佐證其所述其因遭通緝，故變賣上開所竊得財物與證人孫吉慶時，係留存被告蔡慶憲身分證資料之事實。 2.被告陳偉盛於前案執行完畢日2年內即再犯本案之事實。 
二、核被告陳偉盛、蔡慶憲所為，均係犯刑法第320條第1項之竊
    盜罪嫌，被告等彼此間互有犯意之聯絡與行為之分擔，為共
    同正犯。又被告陳偉盛有犯罪事實欄所載之有期徒刑執行完
    畢，此有本署刑案資料查註紀錄表在卷可稽，其於有期徒刑
    執行完畢5年以內故意再犯本件有期徒刑以上之罪，該當刑
    法第47條第1項之累犯。衡諸被告所犯前案之犯罪類型、罪
    質、手段與法益侵害結果雖與本案犯行不同，但被告於前案
    執行完畢日2年內即再犯本案，足認其法遵循意識仍有不足
    ，對刑罰之感應力薄弱，加重其法定最低度刑，並無司法院
    大法官釋字第775號解釋意旨所指可能使被告所受刑罰超過
    其應負擔罪責之疑慮，請依刑法第47條第1項規定，加重其
    刑。末被告陳偉盛、蔡慶憲竊得上開財物之犯罪所得，請依
    刑法第38條之1第1項、第3項之規定，宣告沒收或追徵其價
    額。
三、依刑事訴訟法第251條第1項提起公訴。
　　此　致
臺灣臺中地方法院
中　　華　　民　　國　 111　　年　　7 　　月　　29　　日
　　　　　　　　　　　　　　　檢　察　官　李毓珮
本件正本證明與原本無異
中　　華　　民　　國　 111　　年　　8 　　月　　3 　　日
　　　　　　　　　　　　　　　書　記　官　吳清贊